---
title: "Mi Primer Rmarkdown"
author: "Lic. Actuario y Cientifico de Datos Diego Campos"
date: "`r Sys.Date()`"
output:
  html_document: default
  word_document: default
  fontsize: 15
---

```{r setup, include=FALSE}
knitr::opts_chunk$set(echo = TRUE)
library("DT")
```

# Introducción

En este archivo aprendemos a utilizar Rmarkdown para compilar páginas web o documentos 

## Ejemplo de código 1

Vamos a estimar unaaproximación del número $e$ con la siguiente expresión:

$$e\approx \lim_{n\rightarrow \infty} VA\cdot\left(1+\frec{1}{n} \right)^n$$
Este texto **va en negrita** y este en *itálica* 

Este es un ejemplo de [Vínculo a google](https://google.com)

## Aproximación del número $e$ de forma numérica 

En el siguiente fragmento, se aproxima el número $e$ con 1 a 100,000 periodos de recomposición ($n$) en 1 año de un préstamo de un peso al 100\% anualizado 
```{r tabla1, echo=FALSE}
# Creamos el objeto Valor Actual con un valor de 1:
VA=1
# Tasa anualizada de rendimiento:
i=1
# Periodos de recomposición deseados:
nTotal=1000
t=1:nTotal
# Tabla de salida:
tablanumeroe=data.frame (
                            t=t,
                            VF=VA*((1+(i/t))^t)
                            )
datatable(tablanumeroe)
```

El siguiente código no se verá pero si el resultado de los cálculos o gráficas generadas con el mismo:
```{r figura1, echo=FALSE}
#Ahora grafico los valores de la tabla del número e:

plot(x=tablanumeroe$t,y=tablanumeroe$VF,type="l",
     col="red")
```
